臺灣高等法院刑事判決　　　　　　　　96年度上訴字第1122號
上　訴　人
即　被　告　甲○○
　　　　　　　　　　（現於臺灣臺北監獄臺北分監執行中）
上列上訴人因違反毒品危害防制條例案件，不服臺灣板橋地方法
院九十五年度訴字第三二七八號，中華民國九十六年一月十九日
第一審判決（起訴案號：臺灣板橋地方法院檢察署九十五年度毒
偵字第六○二八號），提起上訴，本院判決如下：
    主  文
上訴駁回。
    事  實
一、甲○○前因準強盜、竊盜案件，經台灣板橋地方法院於民國
    九十年八月六日以九十年度訴字第九七八號就準強盜部分判
    處有期徒刑三年二月，就竊盜部分判處有期徒刑四月，並定
    執行刑為有期徒刑三年四月，其後甲○○就準強盜部分提起
    上訴，竊盜部分則未上訴而先行確定，經本院於九十年十月
    三十日以九十年度上訴字第二九四一號撤銷原判決關於準強
    盜及執行刑部分，但仍就準強盜部分判處有期徒刑三年二月
    ，復經最高法院於九十一年一月十七日以九十一年度台上字
    第二三二號判決駁回上訴確定。上開二罪經本院以九十一年
    度聲字第一六三號裁定定應執行刑為有期徒刑三年四月確定
    ，嗣經入監執行後，於九十二年十二月二十三日假釋出監。
    於假釋期間因施用毒品案件，經台灣板橋地方法院於九十三
    年十二月二十二日以九十三年度訴字第一六七三號判處有期
    徒刑八月，並於九十四年一月二十四日確定，上開假釋亦經
    撤銷。嗣經入監接續執行上開有期徒刑及殘刑有期徒刑七月
    二十四日，而於九十五年一月二十日因縮短刑期執行完畢。
二、甲○○前因施用毒品，經台灣板橋地方法院於八十七年七月
    二十日以八十七年度毒聲字第八二九號裁定送觀察、勒戒後
    ，因認有繼續施用毒品之傾向，再經同法院於八十七年八月
    十七日裁定令入戒治處所施以強制戒治，而於八十七年八月
    十八日入所戒治，其後於八十八年一月二十九日停止戒治並
    付保護管束，嗣經同法院裁定撤銷停止戒治，再於八十八年
    八月三十一日入所戒治，而於八十九年三月十八日強制戒治
    執行完畢釋放出所，並經臺灣板橋地方法院檢察署檢察官於
    八十九年四月八日以八十九年度戒毒偵字第二二九號不起訴
    處分確定。甲○○於上開強制戒治執行完畢釋放後之五年內
    ，又因施用毒品，經台灣板橋地方法院於九十三年十二月二
    十二日以九十三年度訴字第一六七三號判處有期徒刑八月，
    並於九十四年一月二十四日確定。詎甲○○猶不知悔改，竟
    基於施用第一級毒品海洛因之犯意，於九十五年八月二十二
    日下午五時許，在台北縣三重市三德公園內，以注射針筒注
    射海洛因之施用方式，施用第一級毒品海洛因一次。嗣於九
    十五年八月二十三日下午五時許，在台北縣三重市○○街七
    十五號前，因其形跡可疑，為警攔檢盤查，警方並徵得其之
    同意後，對其執行搜索，扣得第一級毒品海洛因一包（驗後
    淨重零點○二公克），嗣再經警方採集其尿液送驗後，因而
    查獲上情。
三、案經台北縣警察局三重分局報告台灣板橋地方法院檢察署檢
    察官偵查起訴。
    理  由
一、上訴人即被告甲○○施用第一級毒品之犯罪事實，已據被告
    於警詢、偵查及法院審理時坦承不諱。而被告於九十五年八
    月二十三日下午五時許遇警攔檢時，查獲持有第一級毒品海
    洛因一包，有自願受搜索同意書、搜索扣押筆錄、扣押物品
    目錄表、扣押物品收據、查獲毒品照片（九十五年度毒偵字
    第六○二八號卷第六頁至第十二頁）可稽，扣案之疑似海洛
    因之白色粉末一包，當場經三重分局員警以聯勤二○四廠製
    造之煙毒檢驗包Ａ包試劑初步檢驗結果，呈嗎啡、海洛因反
    應，經送法務部調查局鑑定結果，淨重零點○二公克，檢出
    第一級毒品海洛因成分，亦有台北縣警察局三重分局查獲涉
    嫌毒品危害防制條例毒品初步鑑驗報告單、法務部調查局九
    十五年九月九日調科壹字第○九五二三○一二八三○號鑑定
    書（同上偵查卷第二十頁、第三十四頁）可稽。又被告於上
    述時、地為警查獲所採集之尿液送驗結果，呈嗎啡陽性反應
    ，亦有台北縣警察局三重分局查獲毒品案件被移送者姓名、
    代號對照表、台灣檢驗科技股份有限公司濫用藥物尿液檢驗
    報告（同上偵查卷第二十一頁、第四十二頁）足憑。是被告
    自白施用第一級毒品海洛因，真實可採。此外，被告前因施
    用毒品，經台灣板橋地方法院於八十七年七月二十日以八十
    七年度毒聲字第八二九號裁定送觀察、勒戒後，因認有繼續
    施用毒品之傾向，再經同法院於八十七年八月十七日裁定令
    入戒治處所施以強制戒治，而於八十七年八月十八日入所戒
    治，其後於八十八年一月二十九日停止戒治並付保護管束，
    嗣經同法院裁定撤銷停止戒治，再於八十八年八月三十一日
    入所戒治，而於八十九年三月十八日強制戒治執行完畢釋放
    出所，並經臺灣板橋地方法院檢察署檢察官於八十九年四月
    八日以八十九年度戒毒偵字第二二九號不起訴處分確定。被
    告於上開強制戒治執行完畢釋放後之五年內，又因施用毒品
    ，經台灣板橋地方法院於九十三年十二月二十二日以九十三
    年度訴字第一六七三號判處有期徒刑八月，並於九十四年一
    月二十四日確定各情，有本院被告前案紀錄表在卷可按。是
    被告於涉本案之前，業曾因初犯施用毒品，經送前揭強制戒
    治，且於前揭強制戒治執行完畢釋放後之五年內，再犯施用
    毒品之罪甚明。
二、核被告所為，係犯毒品危害防制條例第十條第一項施用第一
    級毒品。被告施用毒品前、後之持有毒品海洛因低度行為，
    為施用之高度行為所吸收，不另論罪。被告有事實一之犯罪
    及執行前科紀錄，於九十五年一月二十日執行完畢施用毒品
    案件之有期徒刑八月，及經撤銷假釋之殘刑七月二十四日，
    有本院被告全國前案紀錄表可稽。被告係於五年內再故意犯
    本件有期徒刑之罪，為累犯，應依刑法第四十七條第一項規
    定加重其刑。
三、原審以被告犯罪事證明確，適用毒品危害防制條例第十條第
    一項、刑法第十一條前段、第四十七條第一項，並審酌被告
    施用毒品，足以戕害其身心，滋生其他犯罪，惡化治安，嚴
    重損及公益，且被告前曾二犯施用毒品之罪，並經強制戒治
    執行完畢，其竟再為本件施用毒品犯行，顯見其毫不思悔改
    ，自制力亦顯不佳；惟另考量被告於犯後已能坦承犯行，而
    其施用毒品之行為於本質上係屬自我戕害行為，反社會性之
    程度應屬較低等一切情狀，酌情量處有期徒刑八月，以資懲
    儆。扣案之海洛因一包，係第一級毒品，依毒品危害防制條
    例第十八條第一項前段規定，宣告沒收銷燬之；海洛因之外
    包裝，用於包裹海洛因，防其裸露、潮濕，便於攜帶施用，
    亦係供本件持有或施用毒品所用或預備之物，且係被告所有
    ，此據被告供明在卷，依刑法第三十八條第一項第二款規定
    宣告沒收。經核其認事用法均無違誤，量刑亦屬妥適。被告
    上訴意旨以其尚有其吸食毒品案件，請求合併審理云云，惟
    查被告另於(1)九十五年七月四日下午二時許，在台北縣三重
    市○○路三德公園內，以針筒注射之方式施用海洛因一次；
    (2)九十五年十月十一日採尿回溯二十六小時內某時，在三德
    公園內，以針筒注射之方式施用海洛因一次；(3)九十五年十
    一月七日，在三德公園內，以針筒注射之方式施用海洛因一
    次，有台灣板橋地方法院九十六年度訴字第七一二號判決可
    稽，與本案之犯罪時間，分別相隔一月、二月、三月，各次
    施用行為，在時間差距上，顯非難以強行分開，且無何事證
    足資證明本案之施用第一級毒品行為，與上述各時、地施用
    第一級毒品行為，屬數行為於同時同地或密切接近之時地實
    施，侵害同一之法益，各行為之獨立性極為薄弱，在時間差
    距上，難以強行分開，視為數個舉動之接續施行，自難認另
    案部分與本案有包括一罪關係，尚無從併為審理。被告上訴
    ，為無理由，應予駁回。
據上論斷，應依刑事訴訟法第三百六十八條，判決如主文。
本案經檢察官許睦坪到庭執行職務。
中　　華　　民　　國　　96　　年　　5 　　月　　10　　日
　　　　　　　　　刑事第十三庭  審判長法　官 曾德水
　　　　　　　　　　　　　　　　　    法　官 李錦樑
　　　　　　　 　 　　　　　　　　　　法　官 林婷立
以上正本證明與原本無異。
如不服本判決，應於收受送達後十日內向本院提出上訴書狀，其
未敘述上訴之理由者並得於提起上訴後十日內向本院補提理由書
（均須按他造當事人之人數附繕本）。
                                      書記官 王增華
中　　華　　民　　國　　96　　年　　5　　月　　11　　日
附錄：本案論罪科刑法條全文
毒品危害防制條例第十條
施用第一級毒品者，處六月以上五年以下有期徒刑。
施用第二級毒品者，處三年以下有期徒刑。
